vi: Sức khỏe và sắc đẹp > Sản phẩm chăm sóc cá nhân > Chăm sóc thị giác: Chăm sóc kính áp tròng; Túi chườm và mặt nạ mắt; Thuốc nhỏ mắt; Thực phẩm bổ sung sức khỏe mắt; Tròng kính mắt; Gọng kính; Khăn lau và dung dịch làm sạch mi mắt; Phụ kiện kính mắt; Tròng kính mát; Dụng cụ kiểm tra và rèn luyện thị lực
sl-SI: Zdravje in lepota > Osebna nega > Nega vida: Nega kontaktnih leč; Obkladki in maske za oči; Kapljice in maziva za oči; Dodatki za zdravje oči; Leče za očala; Očala; Robčki in čistila za veke; Dodatki za očala; Leče za sončna očala; Orodja za testiranje in trening vida
zh-TW: 保健與美容 > 個人保養 > 視力保健: 隱形眼鏡保養用品; 眼部熱敷及眼罩; 眼藥水; 眼睛健康補充劑; 眼鏡鏡片; 眼鏡; 眼瞼擦巾及清潔劑; 眼鏡配件; 墨鏡鏡片; 視力測試及訓練工具
es: Salud y belleza > Cuidado personal > Cuidado visual: Cuidado de las lentes de contacto; Compresas y máscaras oculares; Colirios y lubricantes oculares; Suplementos de salud ocular; Lentes para gafas; Gafas; Toallitas y limpiadores de párpados; Accesorios para gafas; Lentes para gafas de sol; Herramientas de prueba y entrenamiento visual
nl: Gezondheid en persoonlijke verzorging > Persoonlijke verzorging > Oogzorg: Contactlensverzorging; Oog compressen en maskers; Oogdruppels; Oog gezondheid supplementen; Brillenglazen; Brillen; Ooglid doekjes en reinigingsmiddelen; Brilaccessoires; Zonnebrilglazen; Visie testen en trainingsgereedschap
nb: Skjønnhet og helse > Personlig pleie > Synspleie: Kontaktlinsepleie; Øyekompresser og -masker; Øyedråper og smøremidler; Øyehelse-kosttilskudd; Brilleglass; Briller; Servietter og rensemidler til øyelokk; Brilletilbehør; Solbrilleglass; Verktøy til synstesting og -trening
sk-SK: Zdravie a krása > Osobná starostlivosť > Starostlivosť o zrak: Starostlivosť o kontaktné šošovky; Očné obklady a masky; Očné kvapky a lubrikanty; Doplnky na zdravie očí; Okuliarové šošovky; Okuliare; Utierky a čistiace prostriedky na viečka; Príslušenstvo k okuliarom; Slnečné šošovky; Nástroje na testovanie a tréning zraku
da: Sundhed og skønhed > Personlig pleje > Synspleje: Pleje af kontaktlinser; Øjenkomprimeringer og masker; Øjendråber og cremer; Øjensundhedstilskud; Brilleglas; Briller; Øjenlågsservietter og rengøringsmidler; Tilbehør til briller; Solbrilleglas; Synstest- og træningsværktøjer
fr: Santé et beauté > Hygiène personnelle > Soins des yeux: Entretien des lentilles de contact; Compresses et masques pour les yeux; Gouttes et lubrifiants oculaires; Compléments pour la santé des yeux; Verres correcteurs; Lunettes de vue; Lingettes et nettoyants pour paupières; Accessoires pour lunettes; Verres pour lunettes de soleil; Outils de test et d’entraînement visuel
hu: Egészség és szépség > Személyes gondoskodás > Látásápolás: Kontaktlencse-ápolás; Szemborogatások és maszkok; Szemcseppek és síkosítók; Szemegészség-támogató készítmények; Szemüveglencsék; Szemüvegek; Szemhéjtörlők és -tisztítók; Szemüveg-kiegészítők; Napszemüveglencsék; Látásvizsgáló és tréning eszközök
it: Salute e bellezza > Cura della persona > Cura della vista: Cura delle lenti a contatto; Impacchi e maschere per gli occhi; Colliri; Integratori per la salute degli occhi; Lenti per occhiali; Occhiali; Salviettine e detergenti per le palpebre; Accessori per occhiali; Lenti per occhiali da sole; Strumenti di prova e allenamento della vista
pt-BR: Saúde e beleza > Cuidados pessoais > Cuidados com a visão: Cuidados com lentes de contato; Compressas e máscaras oculares; Colírios e lubrificantes para olhos; Suplementos para saúde ocular; Lentes para óculos; Óculos; Lenços e produtos de limpeza para pálpebras; Acessórios para óculos; Lentes para óculos de sol; Ferramentas de teste e treinamento visual
hr-HR: Zdravlje i ljepota > Osobna njega > Briga o vidu: Njega kontaktnih leća; Obloge i maske za oči; Kapi za oči; Dodaci prehrani za zdravlje očiju; Leće za naočale; Naočale; Maramice za čišćenje kapaka; Pribor za naočale; Leće za sunčane naočale; Alati za testiranje i jačanje vida
ja: 美容・健康 > 衛生日用品 > アイケア: コンタクトレンズケア用品; アイコンプレスとマスク; 点眼薬; 目の健康サプリメント; 眼鏡用レンズ; 眼鏡; まぶた用ワイプとクレンザー; 眼鏡用品; サングラス用レンズ; 視力検査とトレーニングツール
pl: Zdrowie i uroda > Higiena osobista > Pielęgnacja oczu: Pielęgnacja szkieł kontaktowych; Kompresy i maski na oczy; Krople do oczu; Suplementy na zdrowie oczu; Szkła do okularów; Okulary; Chusteczki i środki czyszczące do powiek; Akcesoria do okularów; Szkła do okularów przeciwsłonecznych; Narzędzia do testowania i treningu wzroku
sv: Skönhet och hälsa > Personlig vård > Synvård: Kontaktlinsvård; Ögonkompresser och masker; Ögondroppar och ögonsalva; Ögonhälsotillskott; Glasögonlinser; Glasögon; Ögonlocksservetter och rengöringsmedel; Glasögontillbehör; Solglasögonlinser; Syntestnings- och träningsverktyg
el: Υγεία & ομορφιά > Προσωπική φροντίδα > Φροντίδα όρασης: Φροντίδα φακών επαφής; Κομπρέσες και μάσκες ματιών; Οφθαλμικές σταγόνες & λιπαντικά; Συμπληρώματα υγείας ματιών; Φακοί γυαλιών; Γυαλιά; Μαντηλάκια καθαρισμού βλεφάρων; Αξεσουάρ γυαλιών; Φακοί γυαλιών ηλίου; Εργαλεία ελέγχου όρασης
en: Health & Beauty > Personal Care > Vision Care: Contact Lens Care; Eye Compresses & Masks; Eye Drops & Lubricants; Eye Health Supplements; Eyeglass Lenses; Eyeglasses; Eyelid Wipes & Cleansers; Eyewear Accessories; Sunglass Lenses; Vision Testing & Training Tools
pt-PT: Saúde e beleza > Cuidado pessoal > Cuidado ocular: Cuidado de lentes de contacto; Compressas e máscaras oculares; Lubrificantes e gotas oculares; Suplementos para saúde ocular; Lentes de óculos; Óculos; Toalhitas e produtos de limpeza para pálpebras; Acessórios para óculos; Lentes de óculos de sol; Ferramentas de teste e treino visual
bg-BG: Здраве и красота > Лична грижа > Грижа за зрението: Грижа за контактни лещи; Компреси и маски за очи; Капки за очи и лубриканти; Добавки за здраве на очите; Стъкла за очила; Очила; Кърпички и почистващи средства за клепачи; Аксесоари за очила; Стъкла за слънчеви очила; Инструменти за тестване и тренировка на зрението
lt-LT: Sveikata ir grožis > Asmeninė priežiūra > Regos priežiūra: Kontaktinių lęšių priežiūra; Akių kompresai ir kaukės; Akių lašai ir lubrikantai; Akių sveikatos papildai; Akinių lęšiai; Akiniai; Vokų servetėlės ir valikliai; Akinių priedai; Saulės akinių lęšiai; Regos tikrinimo ir treniravimo įrankiai
fi: Terveys ja kauneus > Henkilökohtainen hygienia > Näön hoito: Piilolinssien hoito; Silmähaude ja -naamio; Silmätipat ja silmänkosteuttajat; Silmäterveyden lisäravinne; Silmälasien linssit; Silmälasti; Silmäluomipyyhe ja -puhdistusaine; Silmälasiasusteet; Aurinkolasien linssit; Näön testaus- ja harjoitteluväline
zh-CN: 保健/美容/卫生/护理 > 个人护理 > 视力保健: 隐形眼镜护理用品; 眼部敷贴和眼罩; 滴眼液; 眼部健康补充剂; 眼镜片; 眼镜; 眼睑湿巾与清洁剂; 眼镜配件; 墨镜镜片; 视力测试与训练工具
th: สุขภาพและความงาม > ผลิตภัณฑ์ดูแลส่วนบุคคล > การดูแลการมองเห็น: อุปกรณ์ดูแลคอนแทคเลนส์; แผ่นประคบและมาสก์สำหรับดวงตา; น้ำยาหยอดและหล่อลื่นดวงตา; อาหารเสริมบำรุงสายตา; เลนส์แว่นตา; แว่นตา; แผ่นเช็ดและผลิตภัณฑ์ทำความสะอาดเปอร์ตา; อุปกรณ์แว่นตา; เลนส์แว่นกันแดด; เครื่องมือทดสอบและฝึกสายตา
ru: Красота и здоровье > Личная гигиена и уход за собой > Уход за зрением: Уход за контактными линзами; Компрессы и маски для глаз; Глазные капли и средства для увлажнения глаз; Добавки для здоровья глаз; Линзы для очков; Очки; Салфетки и очищающие средства для век; Аксессуары для очков; Линзы для солнцезащитных очков; Инструменты для тестирования и тренировки зрения
cs: Zdraví a krása > Osobní péče > Péče o zrak: Péče o kontaktní čočky; Oční obklady a masky; Kapky do očí; Doplňky stravy pro zdraví očí; Skla brýlí; Brýle; Ubrousky a čisticí prostředky na víčka; Příslušenství k brýlím; Čočky do slunečních brýlí; Pomůcky pro testování a trénování zraku
tr: Sağlık ve Güzellik > Kişisel Bakım > Göz Bakımı: Kontakt Lens Bakımı; Göz Kompresler ve Maskeler; Göz Damla ve Kayganlaştırıcıları; Göz Sağlığı Takviyeleri; Gözlük Camları; Gözlükler; Göz Kapağı Mendilleri ve Temizleyicileri; Gözlük Aksesuarları; Güneş Gözlüğü Camları; Görme Testi ve Eğitim Araçları
ko: 건강/미용 > 개인 미용/위생 용품 > 눈 관리: 콘택트렌즈 관리; 아이 컴프레스 및 마스크; 안약/안구 윤활제; 눈 건강 보충제; 안경 렌즈; 안경; 눈꺼풀 물티슈 및 클렌저; 안경 액세서리; 선글라스 렌즈; 시력 검사 및 훈련 도구
ro-RO: Sănătate și frumusețe > Îngrijire personală > Îngrijirea vederii: Îngrijirea lentilelor de contact; Comprese și măști pentru ochi; Picături și lubrifianți pentru ochi; Suplimente pentru sănătatea ochilor; Lentile pentru ochelari de vedere; Ochelari de vedere; Șervețele și produse de curățare pentru pleoape; Accesorii pentru ochelari; Lentile pentru ochelari de soare; Instrumente pentru testare și antrenament vizual
de: Gesundheit & Schönheit > Körperpflege > Augenpflege: Kontaktlinsenpflege; Augenkompressen & -masken; Augentropfen; Augengesundheits-Nahrungsergänzungsmittel; Brillengläser; Brillen; Augenlid-Tücher & -Reiniger; Brillenzubehör; Sonnenbrillengläser; Sehtests & Trainingswerkzeuge